# 陈版主，求助长投减值问题

提问人：liufengwen 时间：2015-12-12 22:53:40
母公司股改评估报告中长期股权投资评估值小于账面值，是否需要计提长期股权投资减值准备，评估师是按成本法评估的，是否需要对子公司用收益法重新评一下，以确定子公司的未来可变现净值，据此计提长期股权投资减值准备

回答人：chenyiwei
根据《企业会计准则第 8 号——资产减值》的规定，可收回金额应当根据“资产的公允价值减去处置费用后的净额”与“资产预计未来现金流量的现值”两者之间较高者确定。这两者中，前者类似于市场法下的评估结果，后者类似于收益法下的评估结果。而成本法下的评估结果所代表的是在当前状态下重置同样资产所需发生的现行成本，因此成本法下的评估结果既不代表“资产的公允价值减去处置费用后的净额”，也不代表“资产预计未来现金流量的现值”，不能直接用于确定可收回金额，而最多只能作为资产可能发生减值的迹象，提示按准则规定进一步对其进行减值测试。因此不能直接依据成本法下的评估结果计提资产减值准备。中评协发布的《以财务报告为目的的评估指南（试行）》（中评协[2007]169号）第三十六条也明确规定：“会计准则规定的资产减值测试不适用成本法”。

提问人：zengfengxia 时间：2015-12-16 09:51:05
但是公允价值准则指南当中例 14 ，是以成本法确定的公允价值作为减值测试的基础，感觉没有道理，但指南没有解释原因，企业若以此为依据要求会计师接受成本法的减值测试结果，会计师不知道怎样应对才好。

回答人：chenyiwei
这只是一个举例而已，可以用我上面回复的原理来与客户解释。

提问人：zengfengxia 时间：2016-05-25 15:45:01
陈版， 1 、对联营企业的减值应当遵循cas8，理论上也应当按联营企业的公允价值减去处置费用后的净额与联营企业预计未来现金流量的现值两者之间较高者确定，但联营企业仅仅是一项单项资产，未来现金流量的现值在实务中应当如何考虑？ 2 、A公司与B公司股东签订协议，购买B公司20%股权，同时签订对赌条款，约定若B公司未来 3 年业绩不达标，则B公司股东应以A公司出资额加上10%的利息回购所有股份，报告期末，B公司业绩未达标，但尚未触发回购条款，此时A公司持有的B公司股权出现减值迹象，应当计提减值，对赌条款中约定的回购金额能否作为联营企业的公允价值减去处置费用后的净额与联营企业预计未来现金流量的现值两者之一考虑？还是应当将该项业务拆分为一项权益性投资和一项衍生工具，分别后续计量？

回答人：chenyiwei
1 、考虑该股权作为一个整体的收益法评估值。 2 、减值测试时不考虑股东的回购承诺的影响，将回购承诺看作一项单独的衍生工具处理。

提问人：cherishfei 时间：2016-09-27 12:46:46
接着提问：如果评估对长投评减值了，会计上经测试后未发生减值，这样会导致审定净资产会高于评估净资产，此种情况股改验资及工商变更是否存在问题？

回答人：chenyiwei
这种情况下，首先应严格确保减值测试的合规、谨慎。在获取充分证据表明可收回金额确实没有低于账面价值的情况下，不计提减值准备是完全合理的，但需注意向监管部门解释。